

Hugo MORCEAU

Fullstack JavaScript Developer

PERFIL

Desarrollador apasionado, he tenido la oportunidad de trabajar con tecnologías diversas y variadas tanto en Frontend como en Backend, con un enfoque en tecnologías web durante los últimos tres años. También tengo experiencia como jefe de proyecto y estoy acostumbrado a trabajar en entornos internacionales.

EXPERIENCIA PROFESIONAL

FullStack Web Developer

may 2023 - presente

Extia, Barcelona

Servicio para Keolis

- Diseño y puesta en línea de más de 60 sitios web con React Gatsby y GraphQL centralizando los datos a través de DatoCMS (una instancia
- Optimización del rendimiento y de la experiencia de usuario para sitios institucionales y de información de tráfico con adaptaciones a medida.
- Trabajo con metodología ágil con un enfoque en accesibilidad y green

En interno: Desarrollo del sitio web de la agencia de Barcelona

- Rediseño del sitio web estático en React con implementación de un backend en nodeJs Express.
- Implementación de Strapi (headless CMS) para permitir la personalización y actualización continua del website.

Software Engineer / Project Manager

oct 2017 - abr 2022

Crédit Mutuel - Euro Information, Paris

En interno (desde 2019)

- Gestión de un proyecto internacional.
- Redacción de especificaciones funcionales y técnicas en inglés.
- Supervisión y participación en los desarrollos y pruebas funcionales.

Como consultor (de 2017 a 2019)

• Desarrollos en Cobol / Adélia / SQL.

Software Engineer

jun 2012 - sep 2016

Hardis Group, Paris

Servicios para varios clientes en los sectores de banca, seguros, factoring y titulización

- Desarrollos en Adélia IWS Visual CL RPG SQL.
- Análisis técnicos y funcionales.

EDUCACIÓN

Web and Mobile Web Developer

2022

O'Clock

Information Systems Manager

2012 - 2013

CESI, Châteauroux

Analista Desarrollador CCI de l'indre, Châteauroux 2011 - 2012

Competencias técnicas

JavaScript, nodeJS, Html/Css

React, Gatsby, NextJS, NestJS

SQL, GraphQL, REST

DatoCMS, Strapi

Docker, Nginx

Linux, AS400

Cobol, RPG4, Adélia IWS

Otras competencias

Gestión de proyectos

Análisis funcional y técnico

Pruebas de validación

Idiomas

Francés (nativo)

Inglés - 910 en TOEIC

Español - B2

Links

Portfolio: hugomorceau.com

Linkedin.com/in/hugo-morceau-5b36051b7/

Github.com/HugoMorceau